【裁判字號】    98,上易,1421
【裁判日期】    980622
【裁判案由】    毒品危害防制條例
【裁判全文】
臺灣高等法院刑事判決                98年度上易字第1421號
上  訴  人
即  被  告  甲○○
                    （另案於臺灣臺北監獄臺北分監執行中）
上列上訴人因違反毒品危害防制條例案件，不服臺灣板橋地方法
院97年度易字第3696號，中華民國98年4 月30日第一審判決（起
訴案號：臺灣板橋地方法院檢察署97年度毒偵字第9236號），提
起上訴，本院判決如下：
    主  文
上訴駁回。
    理  由
一、依刑事訴訟法第350 條、第361 條、第362 條、第367 條規
    定，不服地方法院之第一審判決而上訴者，須提出上訴書狀
    ，並應敘述具體理由，為上訴必備之程式；其所提出之書狀
    未敘述上訴理由，或僅曾以言詞陳述上訴理由者，均應於上
    訴期間屆滿後20日內補提理由書於第一審法院。第一審法院
    經形式審查，認逾期未補提上訴理由者，應定期間先命補正
    ；逾期未補正者，為上訴不合法律上之程式，應以裁定駁回
    。倘已提出上訴理由，但所提非屬具體理由者，則由第二審
    法院以上訴不合法律上之程式，判決駁回。而所謂具體理由
    ，必係依據卷內既有訴訟資料或提出新事證，指摘或表明第
    一審判決有何採證認事、用法或量刑等足以影響判決本旨之
    不當或違法，而構成應予撤銷之具體事由，始克當之（例如
    ：依憑證據法則具體指出所採證據何以不具證據能力，或依
    憑卷證資料，明確指出所為證據證明力之判斷如何違背經驗
    、論理法則）；倘僅泛言原判決認定事實錯誤、違背法令、
    量刑失之過重或輕縱，而未依上揭意旨指出具體事由，或形
    式上雖已指出具體事由，然該事由縱使屬實，亦不足以認為
    原判決有何不當或違法者（例如：對不具有調查必要性之證
    據，法院未依聲請調查亦未說明理由，或援用證據不當，但
    除去該證據仍應為同一事實之認定），皆難謂係具體理由，
    俾與第二審上訴制度旨在請求第二審法院撤銷、變更第一審
    不當或違法之判決，以實現個案救濟之立法目的相契合，並
    節制濫行上訴（最高法院97年度台上字第892 號判決意旨參
    照）。又依刑事訴訟法第367 條之文義及立法意旨，僅於「
    上訴書狀未敘述上訴理由」之情形，為保障上訴人之權益，
    始有補正之問題。至有無敘述理由，第一審法院僅作形式上
    之審查，如上訴書狀形式上已敘述不服原判決之意旨者，即
    與未敘述上訴理由之情形有別，無庸再命補正；至於其理由
    是否具體，則屬第二審法院審查之範圍，亦不在命補正之列
    。亦即上訴書狀已記載理由，並有具體之敘述時，其上訴既
    屬合法，第二審法院固應就其理由之是否可取，為實體之審
    理及判斷；如認其上訴書狀雖記載理由，但並未具體敘述時
    ，則無須再命補正，可逕認其上訴不合法，以判決駁回之（
    最高法院97年度台上字第3889號判決意旨參照）。
二、本件上訴人即被告甲○○不服原審判決，提起上訴，其於98
    年5 月14日提出上訴狀稱：其因判決8 月太重，況毒品案件
    是1 罪1 判，所以不服判決重，其現在已在執行有悔意，請
    求重新審理判決云云；復於98年6 月1 日提出上訴狀稱：其
    因吸食安非他命為警查獲被判刑，其認罪也心服口服，惟覺
    得判刑重，其知法官論刑見解各不同，判刑不可能一致，其
    能體恤，其認量刑過重些，非其計較上訴，因其在受刑累進
    處遇之級數分數差距僅差2 個月，影響甚鉅，故其才提起上
    訴祈能體恤其心境，給予其有改過的機會，撤銷原判決改判
    輕一點，減1 、2 個月其也會接受，其也知高院大致依證據
    論罪，並原諒被告給予減輕刑度，其保證重返社會後定會重
    新做人，不再犯錯，請求改判輕一點等語。
三、本件原判決依被告於原審審理時坦承不諱，且有臺灣尖端先
    進生技醫藥股份有限公司出具之濫用藥物檢驗報告1 紙可稽
    ；而被告為警查獲時所扣得之白色透明結晶1 包（驗餘淨重
    0.1 公克），經臺北市政府警察局鑑定結果，確含甲基安非
    他命成分，亦有該局鑑驗通知書1 紙可按；此外，復有吸食
    器1 組、夾鏈袋1 包等物扣案可資佐證，足徵被告任意性自
    白與事實相符，堪以採信，而認被告確有施用第二級毒品之
    犯行，並審酌被告為累犯，前已因施用毒品案件而受不起訴
    處分之寬典，並多次經法院論罪科刑執行完畢，猶不知警惕
    而再犯本件之罪，顯見其自制力薄弱，惟其施用毒品僅屬自
    殘行為，對於他人之法益尚無直接之侵害，及其犯後坦承犯
    行，態度尚稱良好等一切情狀，量處有期徒刑8 月，另扣案
    甲基安非他命1 包（驗餘淨重0.1 公克）沒收銷燬之，吸食
    器1 組、夾鏈袋1 包均沒收等情，均已詳敘其所憑證據、認
    定理由及量刑依據。從形式上觀察，原判決並無認定事實錯
    誤、量刑瑕疵或違背法令之情形。原判決已詳細記載其審酌
    科刑之一切情狀之理由，既未逾越法定刑度，又未濫用自由
    裁量之權限，刑度亦屬妥適，核無不當或違法之情形。被告
    上訴以請求輕判為理由，尚不足以影響判決量刑刑度之本旨
    ，亦不足以認為原判決有何不當或違法，核非上開法條規定
    之上訴應敘述之具體理由。被告復未另外具體指摘原審判決
    關於認定事實、適用法律及量刑等事項，究有何違法或不當
    之具體情形。揆諸上開說明，本件上訴未敘述具體理由，本
    院亦無須再命補正，其上訴不合法，應予駁回，並不經言詞
    辯論為之。
據上論斷，應依刑事訴訟法第367 條前段、第372 條，判決如主
文。
中    華    民    國    98    年    6     月    22    日
            刑事第十五庭  審判長法  官  吳昭瑩
                                法  官  張傳栗
                                法  官  李正紀
以上正本證明與原本無異。
不得上訴。
                                書記官  鄭信昱
中    華    民    國    98    年    6     月    23    日


司法院資訊處製作；財團法人民間司法改革基金會備份。
